JOÃO VICTOR LISBOA PORCEL

Desenvolvedor Backend Java



Presidente Epitácio +55 (18) 98134-7570

joaovictorlisboaporcel@hotmail.com

Profissional em início de carreira com formação em Ciências da Computação e sólida experiência acadêmica em sistemas desenvolvimento de participação de projetos em equipe. Experiência em Java e Python, com atuação em metodologias ágeis desenvolvimento full stack. Comprometido em entregar soluções

inovadoras e otimização de processos

utilizando ferramentas modernas.

EDUCAÇÃO

IFSP (2020 - 2024)

Ensino Superior: Bacharel em Ciências da Computação.

IFSP (2017 - 2019)

Ensino Médio: Técnico em Informática.

SESI (2008 - 2016)

Ensino Fundamental.

LÍNGUAS

Português - Fluente.

Inglês - Intermediário.

Espanhol - Básico.

EXPERIÊNCIAS

IFSP (02/2024 - 06/2024)

Como parte da Fábrica de Software Acadêmica e desenvolvi o sistema de gerenciamento de TCCs novo do meu IFSP, em equipe. Além disso também efetuei correções no site do processo desenvolvimento da fábrica de software acadêmica, o que me permitiu me familiarizar mais com a metodologia de desenvolvimento ágil, Scrum.

IFSP (05/2023)

Apresentador do "Minicurso como desenvolver bots para o Discord utilizando Python" na IV Semana Epitaciana de Computação. O minicurso foi feito por mim mesmo e desenvolvi uma página com o conteúdo dele que pode ser encontrada aqui.

IFSP (05/2023)

Atuei como apresentador do "Minicurso de Introdução à Python" na IV Semana Epitaciana de Computação, o repositório pode ser encontrado <u>aqui</u>.

EXPERIÊNCIAS

IFSP (2023)

Como parte da Fábrica de Software Acadêmica e efetuei a manutenção do sistema de gerenciamento de TCCs antigo do IFSP, em equipe.

IFSP (15/03/2019 - 19/06/2019)

Participação no Programa de Bolsa de Ensino como discente voluntário -Projeto: "Nivelamento em Língua Inglesa".

IFSP (2018)

Prêmio de 1° lugar nas Olimpíadas de Programação da Semana de Ciência e Tecnologia de 2018.

IFSP (2018)

Prêmio de 2° lugar na Startup Weekend de Presidente Epitácio.

HABILIDADES

HTML e CSS

Sei desenvolver landing pages com o uso da Linguagem de Marcação de Hipertexto, geralmente gosto de utilizar a biblioteca Bootstrap e JS para a estilização como em meu currículo digital.

Eu sei utilizar o CSS para a estilização de websites, aplicar responsividade e alguns efeitos pertinentes ao design do site.

JAVA

Eu sou bem familiarizado com a linguagem Java, em meu ensino médio e na faculdade tive que desenvolver sistemas de gerenciamento locais com o uso da linguagem.

No ensino médio desenvolvi um Sistema de Gerenciamento de uma loja de informática fictícia, o sistema possuia níveis de acesso (Administrador e Funcionário), relatórios com JasperReports e um banco de dados que funcionaria localmente e pude realizar outro sistema semelhante, porém o caso seria de uma loja de Artesanato e o sistema em questão foi realizado em dupla com outro aluno da disciplina.

Na faculdade, fui responsável pelo desenvolvimento da nova versão do Sistema Gerenciador de TCCs do meu IFSP enquanto atuava como parte da Fábrica de Software Acadêmica, o trabalho foi um sucesso.

Em resumo, possuo conhecimento sobre Java Orientado à Objetos, Desenvolvimento de Sistemas Locais com Swing e JPA e atualmente sigo estudando mais sobre a linguagem junto do framework Spring e o Kafka.

C++

Eu utilizei C++ para desenvolver chatbots com o Microsoft Bot Framework e aplicações de computação gráfica com o OpenGL (Antigo e Moderno).

HABILIDADES

Typescript

Todas as aplicações utilizando o framework lonic para o desenvolvimento mobile faziam uso de typescript para o back-end.

Linguagem R

Durante meus estudos sobre Ciência de Dados e Probabilidade e Estatística na faculdade, utilizamos a linguagem R para o uso de Limpeza de Dados, estudo sobre Regressão Logística e Múltipla, Padronização e Avaliação de Dados.

Python

Gosto muito de Python, já fiz parte do grupo de programação de python para as maratonas de programação do IF e utilizei a plataforma beecrowd durante meus estudos para solucionar diversos desafios.

Durante o meu período de estudos eu também desenvolvi dois bots para o Discord e ministrei um minicurso de "Como desenvolver um Bot do Discord com o uso de Python".

Também ministrei um curso de "Introdução ao Python" em conjunto com outro colega , ambos durante a IV Semana Epitaciana de Educação do IFSP - Campus de Presidente Epitácio.

Além disso, utilizei a linguagem para implementar minhas <u>estações</u> <u>meteorológicas automáticas simuladas</u> de meu TCC.

PHP

Desenvolvi alguns sistemas utilizando PHP, meu primeiro contato com essa linguagem foi no ensino médio onde eu desenvolvi um sistema de controle de uma advocacia (SCA).

Recentemente retornei ao uso de PHP com meu TCC onde desenvolvi um sistema de gerenciamento de estações meteorológicas automáticas utilizando o Apache Kafka, uma estação meteorológica simulada implementada em python em uma máquina virtual raspbian que utilizava o protocolo MQTT.

Bancos de dados SQL

Durante todo o meu ensino médio e durante alguns projetos da faculdade, eu utilizei a linguagem SQL para o desenvolvimento e modelagem de Bancos de Dados e para isso utilizei ferramenas como o MySQL Workbench e o Postgres.

Linguagem C

A linguagem C foi meu primeiro contato com a programação durante o ensino médio, basicamente eu desenvolvi muitos programas e estudei sobre <u>estruturas de dados</u> na faculdade.

CONTATOS

LinkedIn

in/joão-victor-lisboa-porcel-2755b61a5

Github

https://www.github.com/AX414

Email

joaovictorlisboaporcel@hotmail.com